【裁判字號】    89,上易,992
【裁判日期】    890720
【裁判案由】    竊盜
【裁判全文】
臺灣高等法院高雄分院刑事判決                    八十九年度上易字第九九二號
      上  訴  人  台灣高雄地方法院檢察署檢察官
      上  訴  人
      即  被  告  甲○○
      被      告  乙○○
右上訴人因被告等竊盜案件，不服臺灣高雄地方法院八十九年度易字第五四二號中華
民國八十九年五月十日、五月二十四日第一審判決（起訴案號：臺灣高雄地方法院檢
察署八十八年度偵字第二八七七０號、第二九五六０號），提起上訴，本院判決如左
：
      主      文
原判決關於甲○○部分撤銷。
甲○○共同連續竊盜，處有期徒刑柒月。
其餘上訴駁回。
      事      實
一、甲○○與乙○○共同意圖為自己不法之所有，甲○○並基於概括之犯意，於八十
    八年十月二十五日十五時許，二人謀議共同行竊，乃先前往徐建原所經營之九泰
    汽車商行，向不知情之徐建原承租車號ＩＶ─六四八二號之自用小貨車一輛以充
    作行竊之交通工具。翌（二十六）日上午四時二十分許，乙○○駕駛該部租來之
    自用小貨車搭載甲○○至高雄縣林園鄉○○村○○路一之二十八號前空地，合力
    竊取柯呈穎所有價值約新台幣（下同）四萬元之漁船用起網機骨架一座，得手後
    ，共同將之搬上所駕駛之自用小貨車上，正欲離去時為柯呈穎發現，乃抄下車牌
    號碼後報警循線查獲。甲○○復承上之竊盜犯意，與不詳姓名、年籍之成年男子
    基於共同之犯意聯絡，於八十八年十一月十三日四時三十分許，共同駕駛承租來
    之車號ＣＱ─六０九七號自用小貨車，前往高雄市前鎮區明正東巷二之四十五號
    旁空地，共同竊取李丙南所有價值約八千元之不銹鋼鋼管一批，得手後，將之以
    租來之ＣＱ─六０九七號自小貨車，載運至高雄市前鎮區○○○路一三八號前，
    售予不知情之謝德祿。嗣經警據報在高雄市○○區○○路二十四號之一，查獲前
    揭失竊之鋼管二支，並循線查獲甲○○。
二、案經高雄縣警察局林園分局報請台灣高雄地方法院檢察署檢察官偵查起訴。
      理      由
一、訊據被告乙○○坦承右開竊盜事實不諱，而訊據上訴人即被告甲○○固坦認曾陪
    同乙○○向九泰汽車商行租得車號ＩＶ─六四八二號之自用小貨車，並自行租得
    車號ＣＱ─六０九七號自用小貨車，惟矢口否認有公訴人所訴之竊盜犯行，辯稱
    ：伊陪同乙○○去租車，但租得之車輛係乙○○在使用，伊並未與乙○○以該自
    小貨車行竊，而販賣予謝德祿之不銹鋼鋼架係伊投資之廣告公司廢棄之鋼架，並
    非伊竊得云云。
二、經查：
（一）右揭被告甲○○係與乙○○共同以租來之自用小貨車為交通工具，行竊被害人
      柯呈穎所有之漁船用起網機骨架乙節，業據同案被告乙○○於警訊、原審及本
      院審理中供承甚詳，被告乙○○並明確供述其係與被告甲○○共同前往租車，
      再以租來之自小貨車為交通工具行竊等情。又被害人柯呈穎於發現被告二人正
      在竊取其所有之漁船用起網機骨架時，即抄下被告所駕駛之自用小貨車車號為
      ＩＶ─六四八二號而向警報案等情，復經被害人柯呈穎於警訊中指陳甚詳。參
      以被告甲○○亦自承有與被告乙○○同往車行租借該行竊所用之自用小貨車，
      復有被告甲○○在連帶保證人上簽名之借用貨車切結書一份附在警訊卷可稽等
      情而觀，堪認被告甲○○確有與被告乙○○共同竊取本件漁船用起網機骨架，
      其所辯僅共同前住租車，並未行竊云云，顯係卸責脫罪之詞，實不足採。
（二）被告甲○○駕駛承租之ＣＱ─六０九七號自用小貨車，於右揭時地與不詳姓名
      、年籍之成年男子，二人共同竊取被害人李丙南所有之不銹鋼鋼管等事實，已
      據證人即在現場目睹發現被告甲○○正在行竊之林水旺於警訊及原審證述甚詳
      ，並經到庭當庭指認被告甲○○確係其發現在竊取不銹鋼鋼管之人，當時被告
      甲○○穿紅色上衣無訛（見原審卷第二十四頁背面、第二十五頁）。且被告甲
      ○○亦供承車號ＣＱ─六０九七號之自用小貨車，於右揭案發時間確係其本人
      租借使用，並未借予他人使用，且當天穿紅色上衣等語，益證證人林水旺所指
      證係被告甲○○駕駛該自用小貨車與不詳姓名、年籍之成年男子，二人共同行
      竊乙節，應非子虛或誤認。
（三）此外，右揭失竊情節及被告甲○○將竊得之不銹鋼鋼管載運到謝德祿處，以一
      萬四千元販賣予不知情之謝德祿等情亦經被害人李丙南與證人謝德祿於警訊中
      指陳在卷，並有秤量傳票、贓物認領保管收據附於警訊卷可稽，被告甲○○空
      言否認犯罪，委不足採。本件罪證明確，被告等竊盜犯行，堪以認定。
三、核被告甲○○、乙○○所為，均係犯刑法第三百二十條第一項之竊盜罪。被告甲
    ○○就竊取起網機骨架部分與被告乙○○彼此間，就竊取李丙南所有之不銹鋼鋼
    管部分與不詳姓名、年籍之成年男子，互有犯意聯絡及行為分擔，均為共同正犯
    。被告甲○○先後二次竊盜犯行，時間密接，所犯為構成要件相同之罪，顯係基
    於概括之犯意反覆為之，係連續犯，應以一罪論，並依法加重其刑。
四、原審就被告甲○○部分，以被告甲○○罪證明確，因予論罪科刑，固非無見；惟
    查被告甲○○竊取李丙南所有不銹鋼鋼管一批部分，據證人即在現場目睹發現被
    告甲○○正在行竊之林水旺於警訊及原審證述，當時有二個人，其中一個穿紅色
    上衣，即是被告甲○○等語，可見該次竊盜行為，除被告甲○○外，尚有另外一
    不詳姓名、年籍成年男子之共犯，原審於此漏論共犯，尚有未洽。被告甲○○上
    訴意旨，仍執前詞，否認犯罪，指摘原判決該部分不當，雖無理由，然原判決關
    於被告甲○○部分，既有上開可議之處，自屬無可維持，應由本院將原判決關於
    被告甲○○部分予以撤銷改判，爰審酌被告甲○○係於深夜利用小貨車為工具行
    竊，竊盜所得價值約五萬元，犯罪後經查獲及被害人指證，惟仍設詞否認犯罪等
    一切情狀，仍量處有期徒刑七月。原審就被告乙○○部分，以被告罪證明確，因
    而適用刑法第二十八條、第三百二十條第一項、罰金罰鍰提高標準條例第一條前
    段之規定，審酌被告乙○○係於夜間以車輛為工具行竊，竊盜所得財物價值約四
    萬元，及犯後坦認犯行等一切情狀，量處被告乙○○有期徒刑三月，認事用法核
    無違誤，所處之刑亦屬適當，檢察官上訴意旨，以被告乙○○於本案判決前之八
    十七年十月六日，在高雄市○鎮區○○路四二三之二號，竊取羅佩慈公司所有之
    車牌號碼ＴＷＯ─五四八號輕型機車一台，原審未及審酌，而被告乙○○前開犯
    行與本件之犯罪時間緊接，所犯之構成要件相同，顯係基於概括之犯意反覆為之
    ，係連續犯，屬裁判上一罪，依審判不可分之原則，該案應為起訴效力所及，原
    審未及斟酌審判，尚有未洽。然查被告乙○○矢口否認有該竊盜犯行，辯稱：我
    受僱於羅佩慈，且住在公司之宿舍，公司有配置機車給我們員工騎，我有該機車
    鑰匙，我騎該機車出去時，羅佩慈知道，因該機車被我撞壞了，才沒騎回去還公
    司，我不是偷公司的機車，我出獄後會和公司解決等語。參以告訴人羅佩慈當初
  係對被告乙○○提出侵占之告訴，此觀之告訴人羅佩慈之警訊筆錄甚明，足見被
    告乙○○持有該系爭機車，並非竊盜而來，因此檢察官上訴意旨，認該案與本件
    論罪之竊盜罪間，有連續犯之裁判上一罪關係，為無理由，應予駁回。
五、臺灣高雄地方法院檢察署八十九年度偵緝字第０七五三號移送併辦意旨以：被告
    乙○○於八十七年十月六日，在高雄市○鎮區○○路四二三之二號，竊取羅佩慈
    公司所有之車牌號碼ＴＷＯ─五四八號輕型機車一台，因認被告乙○○有犯刑法
    第三百二十條第一項之竊盜罪嫌，與被告乙○○前開犯行之犯罪時間緊接，所犯
    之構成要件相同，顯係基於概括之犯意反覆為之，係連續犯，屬裁判上一罪，依
    審判不可分之原則，該案應為起訴效力所及，而移送併辦云云。惟查被告乙○○
    矢口否認有該竊盜犯行，辯稱：我受僱於羅佩慈，且住在公司之宿舍，公司有配
    置機車給我們員工騎，我有該機車鑰匙，我騎該機車出去時，羅佩慈知道，因該
    機車被我撞壞了，才沒騎回去還公司，我不是偷公司的機車，我出獄後會和公司
    解決等語。參以告訴人羅佩慈當初係對被告乙○○提出侵占之告訴，此觀之告訴
    人羅佩慈之警訊筆錄甚明，足見被告乙○○持有該系爭機車，並非竊盜而來，因
    此與本件論罪之竊盜罪間，並無連續犯之裁判上一罪關係，故本院不得一併審判
    ，應退還原檢察官另行偵辦，併此敘明。
據上論斷，應依刑事訴訟法第三百六十八條、第三百六十九條第一項前段、第三百六
十四條、第二百九十九條第一項前段、刑法第二十八條、第五十六條、第三百二十條
第一項、罰金罰鍰提高標準條例第一條前段，判決如主文。
本案經檢察官林炳雄到庭執行職務。
中    華    民    國     八十九     年       七       月     二十       日
                              臺灣高等法院高雄分院刑事第七庭
                                  審判長法官  王光照
                                        法官  黃仁松
                                        法官  黃壽燕
右正本證明與原本無異。
不得上訴。
                                      書記官  蘇恒仁
中    華    民    國     八十九     年       七       月    二十一      日
附錄本判決論罪科刑法條：
刑法第三百二十條第一項：
  意圖為自己或第三人不法之所有，而竊取他人之動產者，為竊盜罪，處五年以下有
  期徒刑、拘役或五百元以下罰金。
                                                                  Ｇ


司法院資訊處製作；財團法人民間司法改革基金會備份。
